# 投资建设固定资产运营一定时间后无偿转让的会计处理

提问人：Li461348305 时间：2021-10-28 23:33:04
我公司（国有企业）拟租用一家企业的屋顶建设光伏电站，并将所发电力出售给屋顶业主，成立专门的项目公司建设并运营，建设方式为发包给其他单位。电站寿命为 25 年，我公司与屋顶业主约定，我公司运营 10 年后，项目公司无偿转让给屋顶业主，问题： 1 、我公司投资的电站能否确认固定资产，并按 10 年进行折旧； 2 、 10 年后项目公司无偿转让给屋顶业主，账面净资产与 0 价款的差价，是否涉及国有资产流失； 3 、能否按照BOT的会计处理，确认无形资产并摊销

回答人：chenyiwei
建议参照BOT模式处理。如果当初在交易谈判时，就已经通过收益分配等方式保证了本企业能够在 10 年内收回投资并获得合理收益，则不涉及国有资产流失问题。